【裁判字號】    92,裁,1133
【裁判日期】    920814
【裁判案由】    收回被徵收土地
【裁判全文】
最  高  行  政  法  院  裁  定                  九十二年度裁字第一一三三號
    聲  請  人  乙○○郭景妹.
    右  一  人
    訴訟代理人  丙○○
    相  對  人  桃園縣政府
    代  表  人  甲○○
右聲請人因收回被徵收土地事件，對於中華民國九十一年九月五日本院九十一年度裁
字第八八三號裁定，聲請再審。本院裁定如左：
    主  文
再審之聲請駁回。
再審訴訟費用由聲請人負擔。
    理  由
一、按對於本院裁定聲請再審，依行政訴訟法第二百八十三條準用同法第二百七十七
    條第一項第四款之規定，必須表明再審理由及關於再審理由並遵守不變期間之證
    據。所謂表明再審理由，必須指明其所再審之裁定，有如何合於行政訴訟法第二
    百七十三條第一項、第二項所定再審事由之具體情事始為相當，倘僅泛言有何條
    款之再審事由，而無具體情事；或僅指明所聲請再審之裁定前各程序所為裁判，
    有如何再審事由，而未一語指及其所聲請再審之裁定有合於再審之事由者，均難
    謂已表明再審事由，其再審之聲請，即屬不合法。
二、本件聲請人因收回被徵收土地事件，不服本院八十七年度判字第八八七號判決，
    以其有行政訴訟法第二百七十三條第一項第二、九、十一、十二、十三、十四款
    之事由，提起再審之訴。經本院九十一年度裁字第八八三號裁定（以下稱原裁定
    ）以聲請人係於八十七年五月二十八日收受本院八十七年度判字第八八七號判決
    正本，有郵務送達證書附於該案卷可稽。聲請人提起再審之訴之期間，應自八十
    七年五月二十九日起算，扣除在途期間三日，迄至八十七年七月三十一日即已屆
    滿二個月，其遲至八十九年十一月三日始提起前程序再審之訴，亦有本院加蓋於
    訴狀上收文戳記所載日期可考，顯已逾越法定不變期間。又聲請人並未依行政訴
    訟法第二百七十七條第一項第四款規定於訴狀內表明關於遵守不變期間之證據，
    此項法定程式之欠缺且不屬由審判長限定期間，命其補正之事由，應逕認聲請人
    前程序再審之訴因逾期不合法而予駁回。茲聲請人對原裁定聲請再審，核其狀陳
    各節無非對本院八十七年度判字第八八七號判決實體上所為裁判主張有如何再審
    之事由，然對其所再審之原裁定以聲請人再審之訴不合法駁回其再審之訴，，有
    如何合於具體法定再審事由，並未一語指及，則其泛引行政訴訟法第二百七十三
    條第一項第第二、九、十一、十二、十三、十四款規定聲請再審，揆諸首揭說明
    ，再審之聲請即於法不合，應予駁回。
三、依行政訴訟法第二百八十三條、第二百七十八條第一項、第一百零四條、民事訴
    訟法第九十五條、第七十八條，裁定如主文。
中    華    民    國    九十二      年      八        月      十四      日
                    最 高 行 政 法 院  第 二 庭
                                審 判 長 法  官      陳  石  獅
                                         法  官      劉  鑫  楨
                                         法  官      彭  鳳  至
                                         法  官      高  啟  燦
                                         法  官      黃  合  文
右  正  本  證  明  與  原  本  無  異
                                         法院書記官  王  福  瀛
中    華    民    國    九十二      年      八        月    二十二      日


司法院資訊處製作；財團法人民間司法改革基金會備份。
